【裁判字號】    90,毒抗,90
【裁判日期】    900208
【裁判案由】    毒品危害防制條例
【裁判全文】
臺灣高等法院刑事裁定                                九十年度毒抗字第九○號
    抗  告  人
    即  被  告  甲○○
右抗告人因違反毒品危害防制條例案件，不服台灣板橋地方法院民國九十年一月四日
裁定（八十九年度訴緝字第八七號），提起抗告，本院裁定如左：
    主  文
抗告駁回。
    理  由
一、本件臺灣板橋地方法院檢察署檢察官聲請意旨略以：抗告人即受處分人甲○○前
    因施用第二級毒品安非他命，經原審法院以八十九年度訴緝字第八十七號裁定停
    止戒治，所餘期間並宣付保護管束。詎抗告人於保護管束期間內，有驗尿呈安非
    他命陽性反應而認仍有繼續施用第二級毒品之行為，其違反保護管束應遵守事項
    情節重大，爰檢附相關執行保護管束卷宗，依毒品危害防制條例第二十二條第二
    項規定，聲請裁定撤銷停止戒治，令入戒治處所施以強制戒治。
二、按犯毒品危害防制條例第十條施用第一級毒品、第二級毒品之罪者，經送勒戒處
    所觀察、勒戒後，有繼續施用毒品之傾向者，由檢察官聲請法院裁定令入戒治處
    所施以強制戒治，其期間為一年，同法第二十條第二項定有明文。又強制戒治執
    行已滿三月，戒治處所認無繼續戒治之必要者，得檢具事證，報由檢察官聲請法
    院裁定停止戒治，惟於前項停止期間，應付保護管束，期滿未經撤銷者，視為強
    制戒治期滿；其違反保護管束應遵守事項情節重大者，得由檢察官聲請法院裁定
    撤銷停止戒治，同法第二十二條第一項及第二項亦著有規定。
三、經查：抗告人於停止戒治付保護管束期間，經台灣板橋地方法院檢察署觀護人於
    八十九年十二月十九日及九十年一月二日兩度對其採尿，送請受該署委託之昭陽
    科技顧問股份有限公司以酵素免疫分析法及氣相層析質譜儀法檢驗結果，均呈甲
    基安非他命陽性反應，此有台灣板橋地方法院檢察署受保護管束人尿液檢體監管
    紀錄表及濫用藥物陽性檢體檢驗報告附卷可考，足徵抗告人於保護管束期間內，
    猶有施用第二級毒品安非他命之行為。原審因依檢察官之聲請，認其違反保護管
    束應遵守事項情節重大而裁定撤銷停止戒治，令入戒治處所施以強制戒治，經核
    並無不合。
四、抗告意旨雖否認施用，稱：伊尿液中有安非他命反應，可能是伊自八十九年十二
  月十二日起服用減肥藥之因素所致，惟伊自八十九年十二月十九日知其受檢尿液
    有安非他命反應後，即未再服用，伊於九十年一月二日再向觀護人報到做尿液檢
    查時，結果一切正常，足證確係抗告人服用減肥藥所引起之陽性反應，絕非吸食
    毒品所致云云。
五、惟查：如上所述，抗告人於九十年一月二日所採之尿液，經檢驗發現仍有安非他
    命之陽性反應，抗告人所述顯與事實不合，其辯謂未再施用云云，尚非可採。從
    而本件抗告為無理由，應予駁回。
六、據上論結，應依刑事訴訟法第四百十二條，裁定如主文。
中      華      民      國      九十      年      二      月      八    日
                                臺灣高等法院刑事第二十庭
                                    審判長法  官  葉  麗  霞
                                          法  官  黃  瑞  華
                                          法  官  余  來  炎
右正本證明與原本無異。
不得再抗告。
                                          書記官  黃  麗  玲
中    華    民    國     九十     年       二       月          十二    日


司法院資訊處製作；財團法人民間司法改革基金會備份。
